Minutes et répertoires du notaire Jean SAINFRAY, mars 1718 - 27 mars 1741 (étude XVI)
Archives nationales
- Minutes de Jean SAINFRAY, janvier 1718 - 27 mars 1741; MC/ET/XVI/650 - MC/ET/XVI/702
  - Minutes. 1721, janvier - 1721, mai, janvier 1721 - mai 1721; MC/ET/XVI/660
    - Estienne (Louis) maître graveur rue de la Vannerie § transaction, 10 mai 1721; MC/ET/XVI/660
      accord; Estienne, Louis
    - Gaultier (Jean Baptiste) maître doreur rue Bourg l'Abbé § Quittance, 20 mars 1725; MC/ET/XVI/660
      quittance; Gaultier, Jean Baptiste
  - Minutes. 1721, juin, juin 1721; MC/ET/XVI/661
    - Cheval (Hubert), marchand orfèvre joaillier, rue de la Vieille Joaillerie § Constitution, 28 février 1721; MC/ET/XVI/661
      constitution de rente; Cheval, Hubert
    - Couvidoux (Nicolas) entrepreneur de bâtiments du Roi rue des Prouvaires § Constitution, 28 mars 1721; MC/ET/XVI/661
      constitution de rente; Couvidoux, Nicolas
    - Jans (Jean Jacques) tapissier ordinaire du roi aux Gobelins, y demeurant § Constitution et 2 mars 1721, 2 avril 1721; MC/ET/XVI/661
      constitution de rente; Jans, Jean Jacques
    - Jans (Jean) tapissier ordinaire du Roi aux Gobelins § déclaration, 6 juin 1721; MC/ET/XVI/661
      déclaration; Jans, Jean
    - Jans (Jean Jacques) tapissier ordinaire du Roi aux Gobelins Hôtel des Gobelins § déclaration, 6 juin 1721; MC/ET/XVI/661
      déclaration; Jans, Jean Jacques
    - Savart (Pierre) Maître tapissier rue du Gros Chenet § quittance, 14 juin 1721; MC/ET/XVI/661
      quittance; Savart, Pierre
  - Minutes. 1721, juillet - 1721, décembre, juillet 1721 - décembre 1721; MC/ET/XVI/662; Document détérioré.
    - Delaunay (André) maître tapissier rue Saint-Denis § obligation, 21 juillet 1721; MC/ET/XVI/662
      obligation; Delaunay, André
    - Apprentissage chez une lingère de la fille de Jean-Baptiste Martin, peintre du roi, demeurant en l'hôtel des Gobelins., 13 octobre 1721; MC/ET/XVI/662
      contrat d'apprentissage; Gobelins (hôtel des); Martin, Jean-Baptiste; teinturier blanchisseur; peintre
    - Thibault (Louis), maître peintre, quai Pelletier § Inventaire après décès de la femme de .., 24 octobre 1721; MC/ET/XVI/662
      inventaire; Thibault, Louis
    - Godet (Jean Jacques), dessinateur, rue des Cordeliers § Apprentissage de la fille de .., 17 novembre 1721; MC/ET/XVI/662
      contrat d'apprentissage; Godet, Jean Jacques
    - Milard (François) marchand tapissier sous les Piliers de la Tonnellerie § alloué, 22 novembre 1721; MC/ET/XVI/662
      Milard, François
    - Lhomme (Pierre) marchand tapissier sous les Piliers de la Tonnellerie § alloué, 22 novembre 1721; MC/ET/XVI/662
      Lhomme, Pierre
    - Pontheron (Charles) Ciseleur rue Nonnains-d'Hyères § Mariage de .., 14 décembre 1721; MC/ET/XVI/662
      contrat de mariage; Pontheron, Charles
    - Prunier (Jean) Serrurier; rue de la Tannerie § Mariage de .., 22 décembre 1721; MC/ET/XVI/662
      contrat de mariage; Prunier, Jean
    - Prunier (Mathieu) maître serrurier; rue de la Tannerie § Mariage du fils de .., 22 décembre 1721; MC/ET/XVI/662
      contrat de mariage; Prunier, Mathieu
    - Bourgeois (Denis Marin) architecte entrepreneur rue Saint-Etienne des Grés § apprentissage de la fille de .., 29 décembre 1721; MC/ET/XVI/662
      contrat d'apprentissage; Bourgeois, Denis Marin
    - Inventaire après décès d'Anne Villard, veuve de Jacques Néron, 31 décembre 1721 - 1721; MC/ET/XVI/662
      Actes signalés par les lecteurs et correspondants du Minutier central des notaires de Paris, 2000-2011 (base de données migrée: voir contexte dans le Plan d’orientation général - Notaires de Paris, guides thématiques du Minutier).
      Date de création de la notice: 2008
      inventaire après décès; Néron, Jacques; Villard, Anne
  - Minutes. 1722, janvier - 1722, juin, janvier 1722 - juin 1722; MC/ET/XVI/663; Document détérioré.
    - Partage de la succession de Jean Cebret, maître jardinier, et Geneviève Couvin, son épouse, 26 avril 1722; MC/ET/XVI/663
      partage; Cebret, Jean; Couvin, Geneviève; jardinier
    - Devis et marché des ouvrages de maçonnerie etc avec plans et élévations joints, pour la construction d'une maison au lieu d'une masure sise à Courbevoie., 28 avril 1722; MC/ET/XVI/663
      devis; marché; Courbevoie (Hauts-de-Seine)
    - Cormier (Thomas) fondeur rue de Charenton § Mariage de .., 30 avril 1722; MC/ET/XVI/663
      contrat de mariage; Cormier, Thomas
  - Minutes. 1722, juillet - 1722, décembre, juillet 1722 - décembre 1722; MC/ET/XVI/664; Document détérioré.
    - Bellanger (Nicolas) architecte et maître maçon à Paris § transaction, 16 septembre 1722; MC/ET/XVI/664
      accord; Bellanger, Nicolas
    - Langlois (Charles) maître horloger; rue du Harlay § transaction, 16 septembre 1722; MC/ET/XVI/664
      accord; Langlois, Charles
  - Minutes. 1723, janvier - 1723, juin, janvier 1723 - juin 1723; MC/ET/XVI/665; Document détérioré.
    - Daubet (Sébastien) menuisier du Roi rue d'Argenteuil § bail par .., 1er avril 1723; MC/ET/XVI/665
      bail; Daubet, Sébastien
    - Chollet (Nicolas) marchand faïencier rue Saint-Honoré § apprentissage de la fille de .., 12 avril 1723; MC/ET/XVI/665
      contrat d'apprentissage; Chollet, Nicolas
    - Estienne (François), marchand orfèvre, au Pont au Change § Apprentissage de la fille de .., 26 avril 1723; MC/ET/XVI/665
      contrat d'apprentissage; Estienne, François
    - La Mouche (Pierre) maître maçon rue de Cléry § Vente de maison par .., 26 juin 1723; MC/ET/XVI/665
  - Minutes. 1723, juillet - 1723, décembre, juillet 1723 - décembre 1723; MC/ET/XVI/666; Document détérioré.
    - Warin (François), maître menuisier et entrepreneur des bâtiments du roi, rue Feydeau § Vente de terre, 4 juillet 1723; MC/ET/XVI/666
      acte de vente; Warin, François
    - Desvergée (Guillaume) maître menuisier fg. Saint-Laurent § Mainlevée, 7 juillet 1723; MC/ET/XVI/666
      Desvergée, Guillaume
    - Champion (Charles) maître horloger sur le Pont Saint-Michel § quittance, 23 juillet 1723; MC/ET/XVI/666
      quittance; Champion, Charles
    - Michelarme (Claude), maître peintre et doreur, rue des Marmousets § quittance, 23 juillet 1723; MC/ET/XVI/666
      quittance; Michelarme, Claude
    - Duchesne (François Louis) maître horloger rue des Fossés Saint-Germain-l'Auxerrois § quittance, 17 septembre 1723; MC/ET/XVI/666
      quittance; Duchesne, François Louis
    - La mouche (Pierre) maître maçon rue Saint-Claude § Vente de maison par .., 30 septembre 1723; MC/ET/XVI/666
    - Serrurier (apprentissage) § Contrat pour 5 ans, entre Antoine Michon, maître serrurier, et Jacques Cavanier, son beau-fils, qu'il prend pour son apprenti. Logé, nourri, blanchi., 18 octobre 1723; MC/ET/XVI/666
    - Lequeustre (Jacques) marchand tapissier rue du Vieux Colombier § apprentissage de la fille de .., 19 octobre 1723; MC/ET/XVI/666
      contrat d'apprentissage; Lequeustre, Jacques
    - Main (François) maître tapissier rue des Prouvaires § bail par .., 29 novembre 1723; MC/ET/XVI/666
      bail; Main, François
    - Hanion (Pierre) architecte à Bar-le-Duc § Procuration, 18 décembre 1723; MC/ET/XVI/666
      procuration; Hanion, Pierre
    - Taverne (Louis) maçon rue des Gravilliers § Mainlevée, 19 décembre 1723; MC/ET/XVI/666
      Taverne, Louis
  - Minutes. 1724, janvier - 1724, juin, janvier 1724 - juin 1724; MC/ET/XVI/667; Document détérioré.
    - Quittance du sieur Delamarque, maître maçon, pour des travaux effectués suivant devis et marché du 28 avril 1722 (ET. XVI 667), dans une maison de Courbevoie, 7 janvier 1724; MC/ET/XVI/667
      quittance; Courbevoie (Hauts-de-Seine); Delamarque (M.); maçon
    - Cosson (Philippe) marchand tapissier Sous les Piliers de la Tonnellerie § Vente de meubles, 7 janvier 1724; MC/ET/XVI/667
      acte de vente; Cosson, Philippe
    - Delamarque (Jean) maître maçon rue de la Grange Batelière § quittance, 7 janvier 1724; MC/ET/XVI/667
      quittance; Delamarque, Jean
    - Mouret (Pierre) maître maçon rue de la Mortellerie § obligation, 9 janvier 1724; MC/ET/XVI/667
      obligation; Mouret, Pierre
    - Donation par Elisabeth Lefébure à Marie-Anne Herbault, sa fille, 10 mars 1724; MC/ET/XVI/667
      Date de création de la notice: 2007
      donation; Herbault, Marie Anne; Lefébure, Elisabeth
    - Simon (Pierre), orfèvre, rue Aubry-le-Boucher § Mariage de .., 2 avril 1724; MC/ET/XVI/667
      contrat de mariage; Simon, Pierre
    - Pommery (Jean Louis), marchand orfèvre, rue Saint-Louis § Apprentissage (lingère), 29 mai 1724; MC/ET/XVI/667
      contrat d'apprentissage; Pommery, Jean Louis
  - Minutes. 1724, juillet - 1724, décembre, juillet 1724 - décembre 1724; MC/ET/XVI/668; Document détérioré.
    - Bremant (Martin) maître maçon rue Royale § quittance, 12 juillet 1724; MC/ET/XVI/668
      quittance; Bremant, Martin
    - Fuzellier (Charles) maître menuisier à Paris § Vente, 3 septembre 1724; MC/ET/XVI/668
      acte de vente; Fuzellier, Charles
    - Cholet (Nicolas) marchand faïencier rue Saint-Honoré § apprentissage, 25 novembre 1724; MC/ET/XVI/668
      contrat d'apprentissage; Cholet, Nicolas
  - Minutes. 1725, janvier - 1725, juin, janvier 1725 - juin 1725; MC/ET/XVI/669; Document détérioré.
    Attention: certains actes ont été constatés manquants
    - Leurard (Jean Baptiste) maître tapissier rue Saint-Germain-l'Auxerrois § apprentissage, 5 février 1725; MC/ET/XVI/669
      contrat d'apprentissage; Leurard, Jean Baptiste
    - Pavillon (Claude), maître peintre, quai d'Orsay § bail par la veuve de .., 15 février 1725; MC/ET/XVI/669
      bail; Pavillon, Claude
    - Huré (Jean) maître menuisier rue de Traversine § bail à .., 1er mars 1725; MC/ET/XVI/669
      bail; Huré, Jean
    - Daigremont (Jacques) maître serrurier rue des Vieux Augustins § Consentement, 7 mars 1725; MC/ET/XVI/669
      Daigremont, Jacques
    - Collard (Martin) doreur et fondeur au Pont aux Choux § apprentissage de la fille de .., 19 mars 1725; MC/ET/XVI/669
      contrat d'apprentissage; Collard, Martin
    - Hezette (Jean Charles) maître tabletier rue de la Vieille Draperie § Mariage de la fille de feu .., 20 mars 1725; MC/ET/XVI/669
    - Traité d'office par Benoist Perrot, chef d'échansonnerie du roi, rue Saint-Honoré, paroisse saint-Germain l'Auxerrois, à Jacques Hotteterre, ordinaire de la musique du roi, rue de Seine, de l'office du dit Perrot., 10 avril 1725; MC/ET/XVI/669; acte et article en mauvais état, détérioré par l'humidité. Non communicable.
      Mention dans le répertoire du notaire coté:
      MC/RE/XVI/6
      Actes signalés par Thierry Boudignon, 2003-2012 (base de données migrée: voir contexte dans le Plan d’orientation général - Notaires de Paris, guides thématiques du Minutier).
      traité d'office; Saint-Honoré (rue); Seine (rue de); Hotteterre, Jacques; Perrot, Benoît; musicien
    - Traité d'office entre Benoît Perrot et Jacques Hotteterre, 10 avril 1725
      Attention: l'original de l'acte est manquant.
      traité d'office; Hotteterre, Jacques; Perrot, Benoît
    - Traité d'office concernant Hotteterre, 10 avril 1725; MC/ET/XVI/669
      traité d'office; Hotteterre (M.)
    - Lerouetre (Michel) ciseleur et doreur du Roi rue de Bourbon § procès verbal, 11 avril 1725; MC/ET/XVI/669
      Lerouetre, Michel
    - Dubois (Julien) maître et marchand tapissier rue des Petits-Champs § apprentissage de la fille de .., 23 avril 1725; MC/ET/XVI/669
      contrat d'apprentissage; Dubois, Julien
    - Lebegue (Thomas) tailleur de pierre à Briare § Inventaire de la tante de .., 4 mai 1725; MC/ET/XVI/669
      inventaire; Lebegue, Thomas
    - Delamarque (Jean) maître maçon rue de la Grange Batelière § désistement d'appel, 22 mai 1725; MC/ET/XVI/669
      Delamarque, Jean
    - Brodon (Melchior Nicolas), marchand orfèvre, rue du Petit Lion § Bail à .., 23 juin 1725; MC/ET/XVI/669
      bail; Brodon, Melchior Nicolas
  - Minutes. 1725, juillet - 1725, décembre, juillet 1725 - décembre 1725; MC/ET/XVI/670; Document détérioré.
    - Oudry (Jean) maître fondeur rue de la Cossonnerie § apprentissage de la fille de feu .., 6 août 1725; MC/ET/XVI/670
      contrat d'apprentissage; Oudry, Jean
    - Guillot (Jean) maçon fg. Saint-Jacques § apprentissage de la fille de feu .., 3 septembre 1725; MC/ET/XVI/670
      contrat d'apprentissage; Guillot, Jean
    - Bridault (Mathieu) marchand joaillier quai d'Alençon § transport, 4 septembre 1725; MC/ET/XVI/670
      Bridault, Mathieu
    - Daigremont (Jacques) maître serrurier rue des Vieux Augustins § quittance, 28 septembre 1725; MC/ET/XVI/670
      quittance; Daigremont, Jacques
    - Acte concernant Louis Haubey et Marie Madeleine Barré, 5 octobre 1725; MC/ET/XVI/670
      Date de création de la notice: 2004
      Barré, Marie-Madeleine; Haubey, Louis
    - Quittance concernant Pierre Juliance, maître sculpteur à Paris., 1er décembre 1725; MC/ET/XVI/670
      quittance; Juliance, Pierre; sculpteur
    - Quittance concernant Jean Coudray, sculpteur, demeurant rue Sainte-Anne., 1er décembre 1725; MC/ET/XVI/670
      quittance; Sainte-Anne (rue); Coudray, Jean; sculpteur
    - Dunet (Pierre) architecte rue Baillette § quittance, 15 décembre 1725; MC/ET/XVI/670
      quittance; Dunet, Pierre
  - Minutes. 1726, janvier - 1726, juin, janvier 1726 - juin 1726; MC/ET/XVI/671; Document détérioré.
    - Bouré (Pierre) émailleur fg. Saint-Laurent § Transaction, 24 avril 1726; MC/ET/XVI/671
      accord; Bouré, Pierre
    - Doutreleau (Lambert) maître menuisier rue Neuve des Petits-Champs § Contrat d'abandonnement à des créanciers, dont .., 3 mai 1726; MC/ET/XVI/671
      Doutreleau, Lambert
    - Pichard (François), maître peintre et doreur, quai de la Mégisserie § Inventaire après décès de la femme de .., 3 mai 1726; MC/ET/XVI/671
      inventaire; Pichard, François
    - Poncelet (Bernard) maître serrurier rue Saint-Roch § Contrat d'abandonnement à des créanciers, dont .., 3 mai 1726; MC/ET/XVI/671
      Poncelet, Bernard
    - Lecointre (François) maître menuisier rue Hautefeuille § apprentissage de la fille de .., 3 juin 1726; MC/ET/XVI/671
      contrat d'apprentissage; Lecointre, François
    - Desmaisons (Robert) tailleur de pierres rue de Bourbon § bail à .., 20 juin 1726; MC/ET/XVI/671
      bail; Desmaisons, Robert
    - Flutte (Simon) marchand Bijoutier sur le Pont Notre Dame § Acte de notoriété aux décès de .., 26 juin 1726; MC/ET/XVI/671
      Flutte, Simon
    - Potier (Jean Thomas), maître peintre, sur le Pont Notre Dame § transport de rente, 26 juin 1726; MC/ET/XVI/671
      transport de droits; Potier, Jean Thomas
  - Minutes. 1726, juillet - 1726, décembre, juillet 1726 - décembre 1726; MC/ET/XVI/672; Document détérioré.
    - Clément (Pierre Antoine), maître orfèvre, sur le pont Saint-Michel § Apprentissage de la fille de .., 1er juillet 1726; MC/ET/XVI/672
      contrat d'apprentissage; Clément, Pierre Antoine
    - Inventaire après décès de Marie Delespine, veuve de Thomas Gobert, intendant des bâtiments du roi, fille de Alexandre Delespine, juré du roi es œuvres de maçonnerie, demeurant à Paris, avec la procuration de Claude Thomas Gobert, architecte à Lorient., 2 juillet 1726; MC/ET/XVI/672
      inventaire après décès; Lorient (Morbihan); Delespine, Alexandre; Delespine, Marie; Gobert, Claude Thomas; Gobert, Thomas; architecte; intendant des bâtiments (Ancien Régime); maçon
    - Cudeville (Jacques) doyen des jurés experts et entrepreneurs de bâtiments rue Montmartre § Compte, 7 juillet 1726; MC/ET/XVI/672
      Cudeville, Jacques
    - Rinard (Joseph), marchand orfèvre, à Paris § Bail à la veuve de .., 12 juillet 1726; MC/ET/XVI/672
      bail; Rinard, Joseph
    - Fortin (Jean Pierre) maître ébéniste rue de Versailles § apprentissage de la fille de .., 22 juillet 1726; MC/ET/XVI/672
      contrat d'apprentissage; Fortin, Jean Pierre
    - Hezette (Jean Charles) maître tabletier rue de la Vieille Draperie § Mariage de la fille de .., 11 août 1726; MC/ET/XVI/672
    - Marchandé (Edme) maître tapissier rue des Barres § apprentissage de la fille de .., 19 août 1726; MC/ET/XVI/672
      contrat d'apprentissage; Marchandé, Edme
    - Laforge (Charles) maître serrurier rue de Gesvres § apprentissage de la fille de .., 23 septembre 1726; MC/ET/XVI/672
      contrat d'apprentissage; Laforge, Charles
    - Moloy (Jean Philippe) maître serrurier rue du Bout du Monde § Mariage de la pupille de .., 27 septembre 1726; MC/ET/XVI/672
      contrat de mariage; Moloy, Jean Philippe
    - Sezille (Louis) maître serrurier rue de la Champverrerie § Vente, 30 septembre 1726; MC/ET/XVI/672
      acte de vente; Sezille, Louis
  - Minutes. 1727, janvier - 1727, juin, janvier 1727 - juin 1727; MC/ET/XVI/673; Document détérioré.
    - Bridault (Mathieu) marchand joaillier rue de Vaugirard § procuration, 13 janvier 1727; MC/ET/XVI/673
      procuration; Bridault, Mathieu
    - Durand (Thomas) maître tapissier rue Royale § apprentissage de la fille de .., 27 janvier 1727; MC/ET/XVI/673
      contrat d'apprentissage; Durand, Thomas
    - Bobigny (François) maître maçon rue Aumairé § Vente de maisons, 13 février 1727; MC/ET/XVI/673
      acte de vente; Bobigny, François
    - Fremin (Jean), marchand orfèvre, sur le quai des Orfèvres § Apprentissage de la fille de .., 17 février 1727; MC/ET/XVI/673
      contrat d'apprentissage; Fremin, Jean
    - Cochoy (Gilles) Fouquet marchand joaillier rue des Arcis § constitution, 26 février 1727; MC/ET/XVI/673
      constitution de rente; Cochoy, Gilles
    - Darche (Gerard) doreur Enclos du Temple § Vente de maison, 12 mars 1727; MC/ET/XVI/673
      acte de vente; Darche, Gérard
    - Richard (Louis Pierre) architecte juré expert de bâtiments à Paris § transport, 18 mars 1727; MC/ET/XVI/673
      Richard, Louis Pierre
    - La Pierre (Nicolas), maître peintre, à Paris § transport, 18 mars 1727; MC/ET/XVI/673
      La Pierre, Nicolas
    - Gallet (Maurice) maître potier d'étain sous les Piliers des Halles § bail à .., 23 avril 1727; MC/ET/XVI/673
      bail; Gallet, Maurice
    - Boulliette (Jacques Louis), marchand orfèvr, rue Montmartre § Réduction de bail, 26 avril 1727; MC/ET/XVI/673
      Boulliette, Jacques Louis
    - Marion (Pierre) maître maçon rue de la Verrerie § Consentement et mainlevée, 7 juin 1727; MC/ET/XVI/673
      Marion, Pierre
    - Brodon (Melchior Nicolas), marchand orfèvre, rue du Petit Lion § Dépôt d'espèces, 18 juin 1727; MC/ET/XVI/673
      dépôt de pièces; Brodon, Melchior Nicolas
    - Paris (Gabriel) maître tapissier rue Montmartre § apprentissage de la fille de .., 23 juin 1727; MC/ET/XVI/673
      contrat d'apprentissage; Paris, Gabriel
  - Minutes. 1727, juillet - 1727, décembre, juillet 1727 - décembre 1727; MC/ET/XVI/674; Document détérioré.
    - Pernot (Jean François), maître peintre, rue du Mail § Mainlevée et accord, 6 juillet 1727; MC/ET/XVI/674
      accord; Pernot, Jean François
    - Cheval (Hubert), marchand orfèvre joaillier, rue de la Vieille Joaillerie § Apprentissage de la fille de .., 21 juillet 1727; MC/ET/XVI/674
      contrat d'apprentissage; Cheval, Hubert
    - Roby (Jean Baptiste) tapissier du Roi rue Mouffetard § bail à .., 31 juillet 1727; MC/ET/XVI/674
      bail; Roby, Jean Baptiste
    - Fordrin (Alexis) Serrurier des bâtiments du Roi rue du Roulle § bail, 17 novembre 1727; MC/ET/XVI/674
    - Quesnel (Jacques), maître peintre, rue Baillit § Consentement, 21 novembre 1727; MC/ET/XVI/674
      Quesnel, Jacques
    - Quesnel (Robert), maître peintre, sur le Pont Notre Dame § Consentement, 21 novembre 1727; MC/ET/XVI/674
      Quesnel, Robert
    - Bruseau (Joseph) marchand, tapissier rue Pavée § désistement, 24 décembre 1727; MC/ET/XVI/674
      Bruseau, Joseph
  - Minutes. 1728, janvier - 1728, juin, janvier 1728 - juin 1728; MC/ET/XVI/675; Document détérioré.
    - Vatinelle (Antoine) maître fondeur rue du Cimetière § quittance, 11 janvier 1728; MC/ET/XVI/675
      quittance; Vatinelle, Antoine
    - Paul (Antoine), maître menuisier, rue Montorgueil § Transaction, 12 janvier 1728; MC/ET/XVI/675
      accord; Paul, Antoine
    - Cosson (Philippe) marchand tapissier sous les Piliers de la Tonnellerie § bail à .., 14 janvier 1728; MC/ET/XVI/675
      bail; Cosson, Philippe
    - Belart (André) serrurier à Villiers-St Marne § apprentissage, 27 janvier 1728; MC/ET/XVI/675
      contrat d'apprentissage; Belart, André
    - Serrurier (apprentissage) § Contrat pour 5 ans entre André Belart, serrurier, et Louis Sezille, maître serrurier, au profit de Jean Belart, fils d'André, âgé de 17 ans, Logé, nourri, blanchi. S.d.d., 27 janvier 1728; MC/ET/XVI/675
    - Sezille (Louis) maître serrurier rue de la Champ Verrerie § apprentissage, 27 janvier 1728; MC/ET/XVI/675
      contrat d'apprentissage; Sezille, Louis
    - Morize (Charles) maître serrurier vis-à-vis le Grand Portail Saint-Eustache § Vente de maison à .., 27 février 1728; MC/ET/XVI/675
      acte de vente; Morize, Charles
    - Thiery (Jacques) marchand orfèvre joaillier rue Pointe § Inventaire après décès de la femme de .., 28 février 1728; MC/ET/XVI/675
      inventaire; Thiery, Jacques
    - Lefranc (Nicolas) maître doreur à Paris § Comparution [de la veuve de ..], 10 mars 1728; MC/ET/XVI/675
      Lefranc, Nicolas
    - Morize (Charles) maître serrurier rue du Jour § obligation, 17 mars 1728; MC/ET/XVI/675
      obligation; Morize, Charles
    - Morin (Roland), maître menuisier, au Mans § Procuration, 17 mars 1728; MC/ET/XVI/675
      procuration; Morin, Roland
    - Jouard (Louis) maître horloger rue de la Monnaie § bail à .., 6 avril 1728; MC/ET/XVI/675
      bail; Jouard, Louis
    - Morin (Claude), maître menuisier, au Mans § Dépôt de procuration, 15 avril 1728; MC/ET/XVI/675
      procuration; Morin, Claude
    - Devillers (François Charles), marchand orfèvre, rue Pavée § Bail à .., 20 mai 1728; MC/ET/XVI/675
      bail; Devillers, François Charles
    - Paint (Laurent) maître serrurier rue des Prouvaires § Compte et délégation, 2 juin 1728; MC/ET/XVI/675
      Paint, Laurent
    - Marcassin (Joseph) maître serrurier à Ponthieu § procuration, 22 juin 1728; MC/ET/XVI/675
      procuration; Marcassin, Joseph
  - Minutes. 1728, juillet - 1728, décembre, juillet 1728 - décembre 1728; MC/ET/XVI/676; Document détérioré.
    - LAMY (Léonard) Maître maçon Rue Pierre Sarrazin § Transport par .., 29 juillet 1700; MC/ET/XVI/676
      Lamy, Léonard
    - Blin (Michel) marchand tapissier sous les Piliers de la Tonnellerie § Apprentissage de la fille de .., 19 avril 1728; MC/ET/XVI/676
      contrat d'apprentissage; Blin, Michel
    - Hericourt (Jean) marchand doreur rue Saint Honoré § Transaction, 19 juillet 1728; MC/ET/XVI/676
      accord; Hericourt, Jean
    - Inventaire après décès de Laurent de Laminoys, prêtre du diocèse de Paris, demeurant rue Montmartre, dont la prisée de la bibliothèque., 21 juillet 1728; MC/ET/XVI/676
      Fichier Bibliothèques XVIe-XVIIIe siècles, par Claire Béchu, Marie-Antoinette Fleury, Madeleine Jurgens, Xenia Pamfilova, 1953-1996 (fichier papier entièrement dématérialisé; voir contexte dans le Plan d’orientation général - Notaires de Paris, guides thématiques du Minutier).
      Date de création de la notice: 2012
      inventaire après décès; Montmartre (rue); Laminoys, Laurent de; prêtre
    - Mise en apprentissage chez une lingère de Marie-Anne Delaporte, fille mineure, par Noël Nicolas Coypel, peintre ordinaire du roi en son académie, demeurant rue Saint-Thomas-du-Louvre., 23 août 1728; MC/ET/XVI/676
      contrat d'apprentissage; Saint-Thomas-du-Louvre (rue); Coypel, Noël Nicolas (1690-1734); Delaporte, Marie Anne; teinturier blanchisseur; peintre
    - Barbier (Charles) marchand tapissier rue Saint Dominique § apprentissage de la fille de .., 30 août 1728; MC/ET/XVI/676
      contrat d'apprentissage; Barbier, Charles
    - Brice (Jacques Joseph) tourneur en argent et autres métaux rue des Boucheries § apprentissage de la fille de .., 30 août 1728; MC/ET/XVI/676